【裁判字號】    90,台上,1549
【裁判日期】    900315
【裁判案由】    違反毒品危害防制條例
【裁判全文】
最高法院刑事判決                                九十年度台上字第一五四九號
    上  訴  人  甲○○
右上訴人因違反毒品危害防制條例案件，不服台灣高等法院高雄分院中華民國九十年
一月十一日第二審判決（八十九年度上訴字第一四八六號，起訴案號：台灣屏東地方
法院檢察署八十八年度偵字第一六○一號），提起上訴，本院判決如左：
    主  文
上訴駁回。
    理  由
按刑事訴訟法第三百七十七條規定，上訴於第三審法院，非以判決違背法令為理由，
不得為之。是提起第三審上訴，應以原判決違背法令為理由，係屬法定要件。如果上
訴理由狀並未依據卷內訴訟資料，具體指摘原判決不適用何種法則或如何適用不當，
或所指摘原判決違法情事，顯與法律規定得為第三審上訴理由之違法情形，不相適合
時，均應認其上訴為違背法律上之程式，予以駁回。本件原判決綜合調查證據之結果
，認上訴人甲○○犯有毒品危害防制條例第五條第二項意圖販賣而持有第二級毒品罪
之事實，因而撤銷第一審之科刑判決，改判仍論上訴人以上開罪名，處有期徒刑伍年
貳月；扣案安非他命玖包（驗後毛重計伍拾柒點柒伍公克）均沒收銷燬之，電子磅秤
壹台及空夾鏈袋壹佰伍拾捌個均沒收，已詳認定犯罪事實之依據及憑以認定之理由
，並對上訴人否認犯罪之辯詞，如何不足採信，均已依據卷內資料予以指駁及說明，
從形式上觀察，原判決並無違背法令情形。上訴意旨謂：本件扣案安非他命玖包，每
包重量固然不一，但不得遽謂一定是上訴人基於販賣營利之意圖所分裝等語，係就原
判決已詳為論斷與說明之事項，再為事實上之爭執，殊非適法之第三審上訴理由。又
依屏東縣警察局移送書及附卷扣押物品清單所載，警方查獲並扣案之安非他命計玖包
，驗後毛重計五七‧七五公克（見偵卷第九頁、一審卷第十頁），原判決事實欄亦同
此記載，難謂原判決有認定事實與所採證據不相適合之違法。再上訴人販入安非他命
後，除供自己吸用外，如何起意意圖販賣，而持有該等安非他命，原判決理由一已詳
其調查審認之結果，核屬事實審法院採證認事職權之適法行使，既無違經驗法則及
論理法則，尤無理由不備之違背法令。此外，上訴人徒憑己意，對原審職權之適法行
使及原判決理由已詳為論斷之事項，任意爭辯，顯與法定上訴第三審之形式要件不符
，其上訴違背法律上之程式，應予駁回。
據上論結，應依刑事訴訟法第三百九十五條前段，判決如主文。
中      華      民      國     九十     年      三      月     十五     日
                              最高法院刑事第六庭
                                  審判長法官  謝  家  鶴
                                        法官  洪  文  章
                                        法官  花  滿  堂
                                        法官  陳  世  淙
                                        法官  洪  佳  濱
      右正本證明與原本無異
                                              書  記  官
中      華      民      國     九十     年      三      月    二十九    日


司法院資訊處製作；財團法人民間司法改革基金會備份。
